臺灣雲林地方法院刑事判決
111年度金訴字第38號
公  訴  人  臺灣雲林地方檢察署檢察官
被      告  洪佑勛


                    指定送達地址：雲林縣○○鄉○○村○○段000○00號
選任辯護人  李志仁律師
上列被告因違反洗錢防制法案件，經檢察官提起公訴（110年度
偵字第6516號），本院判決如下： 
    主  文
洪佑勛幫助犯洗錢防制法第十四條第一項之洗錢罪，處有期徒刑
參月，併科罰金新臺幣貳萬元，罰金如易服勞役，以新臺幣壹仟
元折算壹日。   
    事  實
一、洪佑勛知悉其女友柯孟涵(未據起訴，2人於民國110年6月分
    手)以其名義、年籍資料、身分證及健保卡，於109年12月29
    日某時許，線上申辦台新國際商業銀行帳號00000000000000
    號帳戶(下稱本案帳戶)使用，隨後柯孟涵結識真實姓名、年
    籍不詳、Line暱稱為「Belinda」之成年人，使用本案帳戶
    之提款卡及密碼從事「跑單」之工作，亦即待多筆不明款項
    匯入本案帳戶後，柯孟涵即依「Belinda」指示前往統一超
    商將該等款項提領出，再操作超商機臺列印繳費單，將所提
    領款項用以繳納繳費單，洪佑勛因此可預見本案帳戶可能係
    作為掩飾或隱匿他人實施詐欺犯罪所得財物之用，竟基於幫
    助詐欺取財及幫助掩飾特定犯罪所得去向之不確定故意，容
    任柯孟涵持續使用本案帳戶從事上開行為。而取得本案帳戶
    之不詳詐欺集團(下稱本案詐欺集團)成員，意圖為自己不法
    之所有，共同基於詐欺取財、洗錢之犯意聯絡，以如附表編
    號1、2所示詐騙方式，對鄧如君、黃瀞誼施以詐術，致鄧如
    君、黃瀞誼均陷於錯誤，依本案詐欺集團成員指示，分別於
    如附表編號1、2所示之時間，將如附表編號1、2所示之款項
    匯入本案帳戶內，旋經柯孟涵提領。嗣鄧如君、黃瀞誼發覺
    受騙報案，始循線查悉上情。
    理  由
壹、程序方面
    證人柯孟涵於110年4月12日警詢時之陳述、110年10月4日檢
    察事務官詢問時之陳述，對被告洪佑勛而言，乃被告以外之
    人於審判外之言詞陳述，原則上無證據能力，又被告及辯護
    人於審判中亦爭執上開證人警詢、檢察事務官詢問筆錄之證
    據能力（本院卷第112頁），復查無前開證人之警詢陳述有
    符合刑事訴訟法第159條之2、之3之例外規定情形存在，依
    刑事訴訟法第159條第1項規定，認前開證人於警詢、檢察事
    務官詢問時之陳述，對被告無證據能力。
貳、實體方面
一、認定犯罪事實所憑之證據及理由
    訊據被告固不否認告訴人鄧如君、黃瀞誼2人遭本案集團成
    員施以詐術後，匯款至以其名義、資料所申設之本案帳戶之
    事實，惟矢口否認有何起訴意旨所載之幫助詐欺、洗錢犯行
    ，辯稱：本案帳戶是我前女友柯孟涵拿我的證件去辦開戶的
    ，她事先有跟我講，但我沒有同意，她辦了之後有跟我說，
    帳戶都是她在用，她只有跟我說是要找超商工作，我收到本
    案傳票才知道本案帳戶被拿去詐騙云云(本院卷第109頁、第
    113頁)。辯護人則為被告辯護稱：本案帳戶是柯孟涵透過網
    路申辦，帳號、密碼都是柯孟涵專用，柯孟涵告知被告是作
    為薪轉帳戶使用，詳細工作內容被告並不知悉，被告未曾使
    用，也不知道密碼為何，對於本案帳戶使用情形實不知情，
    係基於男女朋友情誼信賴柯孟涵，不知道柯孟涵會將本案帳
    戶提供第三方使用云云(本院卷第57頁至第71頁)。經查：
　㈠本案詐欺集團成員以如附表編號1、2所示詐騙方式，對告訴
    人鄧如君等2人施以詐術，致告訴人鄧如君等2人均陷於錯誤
    ，依本案詐欺集團成員指示，分別於如附表編號1、2所示之
    時間，將如附表編號1、2所示之款項匯入以被告名義、資料
    所申設之本案帳戶內，其後經提領之事實，有如附表編號1
    、2所示卷證在卷可稽，且為被告所不爭執，是本案帳戶確
    遭本案詐欺集團作為向告訴人鄧如君等2人詐欺所用工具，
    並掩飾、隱匿該詐欺犯罪所得去向之事實，首堪認定。
　㈡本案帳戶實際使用者應為柯孟涵：
　⒈證人柯孟涵於本院審理時證稱：案發時我跟被告是男女朋友
    關係，平常我們聯絡是用Messenger，我的暱稱是「涵涵妹
    」。本案帳戶是因為我郵局帳戶被凍結了，沒有帳戶可以用
    ，我跟被告溝通，被告願意用他的身分證字號去辦1個帳戶
    給我，在台新官網線上申辦，被告提供身分證、健保卡給我
    ，上傳就可以，由我輸入資料，當時被告就在我旁邊。被告
    沒有使用過本案帳戶等語(本院卷第375頁、第377頁、第383
    頁、第387頁至第389頁)。
　⒉觀諸卷附柯孟涵於110年2月2日因本案帳戶無法使用而與被告
    聯繫之Messenger對話，柯孟涵提及：「帳號好像出現問題
    了」、「因為我朋友咬(要)轉帳給我 都出現4507」、「可
    是我很納悶為什麼昨天別人轉帳給我都沒問題」、「我姐姐
    昨天轉帳給我也沒問題啊」、「剛剛打去台新問 說要本人
    才可以詢問」、「要你自己打電話」、「我打過去他們不讓
    問」、「真的被鎖了」、「錢就卡裡面了」等語，並傳送要
    使用本案帳戶提款卡提款但顯示帳戶拒往或凍結之交易明細
    照片及本案帳戶網路銀行內留有6,521元之畫面予被告；柯
    孟涵於審判中亦證稱：對話中我提到的「姐姐」是柯婕茹，
    那時候我跟她借錢，柯婕茹不認識被告等語(本院卷第377頁
    、第378頁)，而於110年2月1日確實有1筆款項係由戶名柯婕
    茹之帳戶所匯入，有本案帳戶交易明細1份、中國信託商業
    銀行股份有限公司函暨所附帳戶基本資料1份存卷可參(本院
    卷第161頁、第171頁)，均足以佐證柯孟涵之證述，是本案
    帳戶實際使用人應為柯孟涵，可以認定。
　⒊至於柯孟涵於審判中作證時，初始固證稱：我與被告是鄰居
    ，不是男女朋友關係，我沒有使用被告的本案帳戶，只有於
    110年3月份幫被告把薪水存進本案帳戶，那時候幫他存銀行
    說帳戶已經被凍結云云(本院卷第372頁、第373頁)。惟此部
    分證詞與前開對話紀錄內容、本案帳戶金流進出之客觀證據
    明顯不符，應屬避重就輕之詞，尚難採憑。
  ㈢被告於本案案發前即已知悉柯孟涵使用本案帳戶之用途，卻
    仍容任柯孟涵為之，具有幫助詐欺、幫助洗錢之不確定故意
    ：　
　⒈證人柯孟涵於本院審理時證稱：跑單工作是被告介紹給我的
    ，是他寫推薦函去給他朋友讓我去做這份工作，那位朋友我
    只記得是B開頭的人，就是卷附Line對話紀錄的「Belinda」
    ，她是那時候給我單子跑的那位小姐。被告那時候說因為我
    沒有工作，所以想讓我先有個工作。本案帳戶並不是為了跑
    單才開的，我用本案帳戶是因為我自己的帳戶被鎖了。我在
    接觸跑單這個工作的時候，就知道要使用到銀行帳戶。跑單
    工作內容是「Belinda」會把錢匯到本案帳戶，請我去把錢
    領出來，到超商操作1段條碼，列印出來之後到櫃臺繳費。
    我沒有見過「Belinda」，只有在Line上溝通而已。我做些
    事被告都知道。我跟被告Messenger對話紀錄提到「唯一的
    工作也沒了」，是指跑單的工作等語(本院卷第375頁至第38
    9頁)。
　⒉參諸卷附柯孟涵於110年2月2日因本案帳戶無法使用與被告之
    Messenger對話，柯孟涵對被告稱「真的被鎖了」、「錢就
    卡裡面了」等語，並傳送要使用本案帳戶提款卡提款但顯示
    帳戶拒往或凍結之交易明細照片及本案帳戶網路銀行內留有
    6,521元之畫面予被告，再稱「我真的快瘋了」、「得攜帶
    身分證感恩(跟)第二證件去台新銀行了 呵呵」、「唯一的
    工作也沒了」等語；以及本案帳戶交易明細，於110年1月11
    日起，即開始有同一日多筆款項匯入本案帳戶之後，再以提
    款卡集中提領之情形，有本案帳戶交易明細1份存卷可查，
    均足徵柯孟涵所稱之跑單工作，係先使用本案帳戶收受他人
    匯入款項後，再持本案帳戶提款卡將款項提領出。
　⒊而金融存款帳戶，攸關個人財產權益之保障，專屬性甚高，
    若非與本人有密切親誼關係者，難認有正當理由可交付他人
    ，且交付個人帳戶予他人使用之特殊情形，亦必會先行瞭解
    他人使用帳戶之目的始行提供。又不肖犯罪集團經常收取並
    利用他人金融機構帳戶、提款卡以遂詐欺犯行，並隱匿帳戶
    資金之實際取得人身分，逃避追查，類此案件層出不窮，亦
    屢經新聞媒體再三披露，是稍具通常社會歷練之一般人均應
    知悉應妥為保管此等專屬性甚高之物品，以免被不明人士利
    用作為財產犯罪之工具，換言之，依當前社會一般人之與生
    活經驗，對於非依正常程序要求提供金融機構帳戶提款卡或
    密碼，或要求將匯入金融機構帳戶中款項提領後再以變相方
    式轉出者，應可預見極可能係為取得人頭帳戶供作犯罪工具
    使用或隱匿金流追查。查柯孟涵與「Belinda」素未謀面，
    僅曾以Line聯繫，對於該人之姓名、電話、住址皆不知悉，
    根本無從確認Line帳號後之人真實身分，且若為正當合法公
    司、機構，會員之資金為何非逕匯入公司、機構自行開設之
    帳戶，由公司、機構之員工處理入帳事宜，反而匯入來源不
    明之人頭帳戶中，交由未經面試、素不相識、全無信任關係
    之柯孟涵提領，甚至再以操作超商機臺列印白單之方式繳費
    ？又繳費之後，款項之去向亦不明，上開模式與一般合法公
    司經營業務之流程有違，明顯不符常情，反而與實務上詐騙
    集團誘騙被害人將款項匯入人頭帳戶後，再加以提領或轉帳
    以掩飾詐欺贓款流向之手法近似。
  ⒋被告雖非本案帳戶實際使用者，惟觀諸柯孟涵於110年2月2日
    因本案帳戶無法使用與被告之Messenger對話，柯孟涵向被
    告抱怨「帳號好像出現問題了」，被告直接回問「怎麼說」
    ，完全未詢問是什麼帳號、是誰的帳號出問題，可見無須特
    別講明，被告即明瞭柯孟涵是指本案帳戶出現問題。柯孟涵
    再對被告稱「因為我朋友要轉帳給我 都出現4507」、「可
    是我很納悶為什麼昨天別人轉帳給我都沒問題」、「我姐姐
    昨天轉帳給我也沒問題啊」、「難不成還限制不能收錢太多
    跟提領太多喔...」，被告僅回問「然後？」、「我也阿災
    」、「... 問問看吧!」反應平靜且淡然，然衡諸常情，金
    融存款帳戶具有高度個人專屬性，縱係將本人帳戶出借予具
    有相當情誼之女友使用，當女友表示帳戶出現轉帳問題，還
    提到收錢太多、提領太多等節，若為不知情之出借者，當會
    充滿疑惑、甚至驚慌失措，應會追問帳戶使用者是作何種使
    用才會發生無法轉帳之問題，以及為何會有收錢太多、提領
    太多之情形，尤有甚者，應會積極想辦法處理，被告若非對
    於柯孟涵如何使用本案帳戶之情形瞭然於胸，不可能作如此
    平淡之回應，且全然不加以詢問本案帳戶之用途。再柯孟涵
    證稱，其所稱「唯一的工作也沒了」，就是跑單的工作等語
    ，而被告對於柯孟涵如此抱怨，竟也不置可否，若如被告所
    辯，其認為柯孟涵係找超商工作，應當會詢問為什麼本案帳
    戶不能使用就立即導致柯孟涵失去超商工作，始為合理，被
    告卻未關切、詢問，堪認被告應知悉柯孟涵所從事之工作，
    就是使用本案帳戶進行金流之進出。復參以卷附柯孟涵與「
    Belinda」之Line對話內容，雙方討論跑1單多少錢、柯孟涵
    跑了多少單、可以領多少薪水等情節，而被告係在110年2月
    之後，柯孟涵對被告表示本案帳戶被鎖，才將前開對話傳送
    予被告抱怨(本院卷第59頁、第110頁)，徵顯被告於告訴人
    黃瀞誼遭詐騙之前已然知悉柯孟涵使用本案帳戶從事跑單工
    作。是以，依前開對話紀錄，足以佐證柯孟涵證稱被告知道
    柯孟涵使用本案帳戶從事跑單工作，柯孟涵做的事情被告都
    知情等語，應屬有據，可以採信。
　⒌刑法上之故意，分為直接故意（確定故意）與間接故意（不
    確定故意），「行為人對於構成犯罪之事實，明知並有意使
    其發生者」為直接故意；「行為人對於構成犯罪之事實，預
    見其發生而其發生並不違背其本意者」為間接故意；而間接
    故意與有認識的過失之區別，在於二者對構成犯罪之事實雖
    均預見其能發生，但前者對其發生並不違背其本意，後者則
    確信其不發生。且幫助犯之成立，以行為人主觀上認識被幫
    助者正欲從事犯罪或係正在從事犯罪，且該犯罪有既遂之可
    能，而其行為足以幫助他人實現構成要件者，即具有幫助故
    意，並不以行為人確知被幫助者係犯何罪名為必要。又行為
    人可能因為各種理由，例如輕信他人商借帳戶之託詞，或因
    落入詐欺集團抓準其求職殷切之心理所設下之陷阱，然而，
    只要行為人在交付帳戶之時，主觀上已預見該帳戶甚有可能
    成為犯罪集團之行騙工具，猶仍漠不在乎且輕率地將之交付
    他人使用，自已彰顯其具有「縱成為行騙工具亦在所不惜」
    之「與本意無違」之心態，在此情形下，當不會因行為人外
    觀上看來貌似落入詐欺集團所設陷阱之「被害人」，而阻卻
    其交付當時即有幫助詐欺「間接故意」之成立。查被告自陳
    學歷大學肄業，足見其乃具有正常智識之成年人，且非無工
    作經驗，被告明知柯孟涵聽從「Belinda」指示，使用本案
    帳戶收取多筆款項，復將款項提領出用以繳費，金流進出頻
    繁，且知悉本案帳戶曾於110年2月2日發生本案帳戶拒往或
    凍結之異常情形，又被告對於「Belinda」根本不存在何堅
    強之信賴基礎，且對於匯入本案帳戶金錢來源、為何匯入、
    為何要提領繳費、繳費之後金流流向為何，一無所知，依被
    告之智識、經驗，應可察覺柯孟涵所從事之工作有明顯可疑
    、不尋常，可預見本案帳戶可能淪為詐欺集團作為詐欺、洗
    錢工具使用，卻全未探究，或向「Belinda」詢問、加以查
    證，率然聽任柯孟涵持續使用本案帳戶為上述收款、提領、
    繳款之行為，益徵被告對其個人帳戶被作為犯罪工具使用，
    雖非有意使其發生，但對此項結果之發生，亦不違背其本意
    ，存有容任本案帳戶作為詐騙、洗錢工具發生之心態，至為
    明確。
　⒍被告雖辯稱柯孟涵只跟其說要使用本案帳戶找超商工作云云
    ，另辯護人為被告辯護稱柯孟涵告知被告本案帳戶是作為薪
    轉帳戶使用，詳細工作內容被告並不知悉，又柯孟涵證稱向
    柯婕茹借錢，可見本案帳戶為日常生活經常使用，被告係基
    於男女朋友情誼信賴柯孟涵，無法預知本案帳戶會淪為詐騙
    集團之詐欺帳戶使用云云，惟被告於案發前即已知悉柯孟涵
    使用本案帳戶從事跑單工作，而由跑單工作內容，亦足認定
    被告容認柯孟涵使用本案帳戶存有縱該帳戶被作為詐欺、洗
    錢工具使用，仍不違背其本意之不確定故意，業經本院論證
    如前，被告與辯護人辯解自不足採。
　⒎綜上，被告容任柯孟涵使用本案帳戶提款卡及密碼，對詐欺
    行為人得利用本案帳戶匯入詐欺所得款項，進而加以提領，
    而形成資金追查斷點之洗錢行為提供助力，被告既可預見，
    仍提供之，顯有容任而不違反其本意之幫助詐欺、幫助洗錢
    不確定故意，可以認定。　　　
  ㈣綜上所述，被告所辯顯係卸飾之詞，無足採信。本案事證明
    確，被告犯行堪以認定，應依法論科。
三、論罪科刑之理由
  ㈠刑法上之幫助犯，係對於犯罪與正犯有共同之認識，而以幫
    助之意思，對於正犯資以助力，並未參與實行犯罪之行為者
    而言。如未參與實行犯罪構成要件之行為，且係出於幫助之
    意思提供助力，即屬幫助犯，而非共同正犯。查被告以上開
    方式容任柯孟涵使用本案帳戶之提款卡、密碼，使告訴人鄧
    如君等2人因受詐而陷於錯誤，匯款存入本案帳戶後，復遭
    提領，產生金流之斷點，乃為他人之詐欺取財及洗錢犯行提
    供助力，惟尚無證據足以證明被告係以自己實施詐欺及洗錢
    犯罪之意思，或與他人為詐欺及洗錢犯罪之犯意聯絡，或有
    直接參與詐欺及洗錢犯罪構成要件之行為分擔，應認被告係
    詐欺及洗錢罪之幫助犯。
  ㈡核被告所為，係犯刑法第30條第1項前段、第339條第1項之幫
    助詐欺取財罪，及刑法第30條第1項前段、洗錢防制法第14
    條第1項之幫助洗錢罪。
  ㈢被告以1個提供本案帳戶提款卡、密碼之幫助行為，使告訴人
    鄧如君等2人受騙匯入款項並遮斷金流去向，侵害2人之財產
    法益，係一行為觸犯數個基本構成要件相同之幫助詐欺取財
    、幫助洗錢罪名，同時觸犯幫助詐欺取財數罪及幫助一般洗
    錢數罪，為想像競合犯，應依刑法第55條前段規定，從一重
    以幫助洗錢罪處斷。
  ㈣被告未實際參與洗錢之行為，為幫助犯，所犯情節較正犯輕
    微，依刑法第30條第2項之規定，減輕其刑。
  ㈤爰審酌被告容任女友使用其金融帳戶，供本案詐欺集團從事
    詐財、洗錢行為，致告訴人鄧如君等2人受有財產上損害，
    且使國家難以追索查緝，增加追索財物之困難，所為不該。
    另衡及被告固辯解如前，惟其曾於準備程序表示願賠償告訴
    人等損失，並與告訴人鄧如君成立和解且賠償告訴人鄧如君
    完畢，有和解書1份在卷可參(本院卷第335頁至第337頁)，
    是被告已彌補告訴人鄧如君之損害，另告訴人黃瀞誼則無意
    與被告洽談和解或要求被告賠償，有刑事陳報狀1份在卷可
    查(本院卷第331頁)。另考量告訴人2人遭詐騙金額尚非甚鉅
    ，且無證據證明被告因本案獲有利益等情節；再參以被告無
    經法院判決科刑之刑事前案紀錄，有臺灣高等法院被告前案
    紀錄表1份在卷可參(本院卷第365頁)，與被告自陳大學肄業
    ，目前工作為養鴨等一切情狀，量處如主文所示之刑，並就
    併科罰金部分諭知易服勞役之折算標準。
  ㈥辯護人雖請求若為有罪諭知，請求給予被告緩刑之宣告云云
    。惟被告雖未曾因故意犯罪受有期徒刑以上刑之宣告，且與
    告訴人鄧如君達成和解賠償完畢，然其始終否認犯行，推稱
    不知道柯孟涵使用本案帳戶之用途，對自身行為是否有反省
    或悔改之意，而無再犯之虞，容有疑問，且未與告訴人黃瀞
    誼成立和解或得其原諒，故認不宜給予被告緩刑之宣告，辯
    護人之主張，尚非可採，併此敘明。
四、沒收
    卷內查無證據證明被告獲有犯罪所得，無從為犯罪所得沒收
    之諭知。又洗錢防制法第18條第1項固規定：「犯第14條之
    罪，其所移轉、變更、掩飾、隱匿、收受、取得、持有、使
    用之財物或財產上利益，沒收之；犯第15條之罪，其所收受
    、持有、使用之財物或財產上利益，亦同。」惟被告非實際
    上提款之人，無掩飾隱匿詐欺贓款之犯行，尚非洗錢防制法
    第14條第1項之正犯，自無上開條文適用。
據上論斷，應依刑事訴訟法第299條第1項前段，判決如主文。
本案經檢察官陳淑蓉提起公訴，檢察官黃立夫、林豐正到庭執行
職務。
中    華    民    國   111    年    8     月    17    日
                  刑事第一庭  審判長法  官    楊陵萍
　　　　　　　　　
                                    法  官    簡鈺昕
　　　　　　　　　　　　　　　　　　
                                    法  官    黃麗竹
以上正本證明與原本無異。
如不服本判決應於收受送達後20日內向本院提出上訴書狀，並應
敘述具體理由。其未敘述上訴理由者，應於上訴期間屆滿後20日
內向本院補提理由書（均須按他造當事人之人數附繕本）「切勿
逕送上級法院」。
告訴人或被害人對於判決如有不服，具備理由請求檢察官上訴者
，其上訴期間之計算，係以檢察官收受判決正本日期為準。
                                    書記官    黃嫀文
中　　華　　民　　國　　111 　年　　8 　　月　　18　　日

附錄本案論罪科刑法條全文：
中華民國刑法第30條
幫助他人實行犯罪行為者，為幫助犯。雖他人不知幫助之情者，
亦同。
幫助犯之處罰，得按正犯之刑減輕之。
洗錢防制法第2條
本法所稱洗錢，指下列行為：
一、意圖掩飾或隱匿特定犯罪所得來源，或使他人逃避刑事追訴
    ，而移轉或變更特定犯罪所得。
二、掩飾或隱匿特定犯罪所得之本質、來源、去向、所在、所有
    權、處分權或其他權益者。
三、收受、持有或使用他人之特定犯罪所得。
洗錢防制法第14條
有第二條各款所列洗錢行為者，處7年以下有期徒刑，併科新臺
幣5百萬元以下罰金。
前項之未遂犯罰之。
前二項情形，不得科以超過其特定犯罪所定最重本刑之刑。
中華民國刑法第339條
意圖為自己或第三人不法之所有，以詐術使人將本人或第三人之
物交付者，處5年以下有期徒刑、拘役或科或併科50萬元以下罰
金。
以前項方法得財產上不法之利益或使第三人得之者，亦同。
前二項之未遂犯罰之。
　
附表：(時間：民國；金額：新臺幣)
編號 被害人 詐騙方式 匯款時間 匯款金額  卷證 1 鄧如君(告訴) 鄧如君於109年12月初透過Line暱稱「小紜」之網友結識Line暱稱「SOUP」之不詳詐欺集團成員，對鄧如君佯稱可投資獲利，邀請鄧如君自109年12月15日起，註冊加入「路博邁新興市場」假投資網站，復以繳交賺錢相關教程費用云云，指示鄧如君匯款至本案帳戶。 110年1月23日下午6時34分許 2萬7,000元 ⒈告訴人鄧如君警詢筆錄（警卷第21頁至第24頁、第25頁至第27頁） ⒉花蓮縣警察局新城分局嘉里派出所受理詐騙帳戶通報警示簡便格式表、金融機構聯防機制通報單、內政部警政署反詐騙諮詢專線紀錄表、受理各類案件紀錄表、受理刑事案件報案三聯單各1份（警卷第28頁、第30頁、第32頁至第33頁、第142頁至第143頁） ⒊本案帳戶交易明細1份（警卷第40頁至第44頁） ⒋鄧如君提供之通訊軟體LINE與暱稱「SOUP」、「艾咪」、「小紜」、「高價收購-王來發-0000000000」、「黃」對話紀錄各1份（警卷第111頁至第141頁） ⒌網路銀行交易紀錄1份（警卷第112頁） 2 黃瀞誼(告訴) 黃瀞誼於110年2月16日某時許，瀏覽臉書發現打工賺錢之文章，與暱稱「Bonny」之本案詐欺集團成員以Line聯繫，「Bonny」對黃瀞誼佯稱係在網站註冊下單打工，需繳交註冊開通系統之費用云云，指示黃瀞誼匯款至本案帳戶。 110年2月16日下午9時13分許  1,000元  ⒈告訴人黃瀞誼警詢筆錄（警卷第15頁至第17頁、第19頁至第20頁） ⒉新北市政府警察局林口分局忠孝派出所受理詐騙帳戶通報警示簡便格式表、金融機構聯防機制通報單、受理各類案件紀錄表、受（處）理案件證明單各1份（警卷第29頁、第31頁、第144頁至第145頁） ⒊本案帳戶交易明細1份（警卷第40頁至第44頁） ⒋網路銀行交易紀錄1份（警卷第91頁）